# 企业已经停产半年，是否可以判断不具有持续经营能力？

提问人：vienne007 时间：2016-12-05 10:17:58
企业由于产能过剩，产品过时没有市场，今年上半年企业已经停止生产，并处理了全部旧产品。新产品尚处于研发阶段。是否可以判断不具有持续经营能力？能出具标准报告吗？
下面是查到的关于不具有持续经营能力的一个文件：
参考：新三板 2015 年 9 月 9 日《关于挂牌条件适用若干问题的解答（一）》 三、申请挂牌公司存在哪些情形应认定其不具有持续经营能力?
答：根据《全国中小企业股份转让系统股票挂牌条件适用基本标准指引(试行)》第二款持续经营能力的相关规定，申请挂牌公司存在以下情形之一的，应被认定其不具有持续经营能力：
(一)未能在每一个会计期间内形成与同期业务相关的持续营运记录;
(二)报告期连续亏损且业务发展受产业政策限制;
(三)报告期期末净资产额为负数;
(四)存在其他可能导致对持续经营能力产生重大影响的事项或情况。

回答人：chenyiwei
须结合个案具体因素具体分析，不能一概而论，不过从你所说的情况看，该公司的持续经营能力在很大程度上取决于新产品的研发进展，因而具有重大不确定性，很可能最轻也要带强调事项段的无保留意见了。

提问人：zengfengxia 时间：2016-12-06 11:15:55
陈版，如果这个公司账面上有足够的现金，足以应付未来 12 个月的支出，是不是仍然需要针对持续经营增加强调事项段？

回答人：chenyiwei
这样不确定性可以小些，但不至于完全消除。说不定新产品研发过程中遇到某个无法解决的问题，就结束了。所以还是建议尽可能加强调事项段，提示关注附注中所披露的导致持续经营重大不确定性的因素。

提问人：2009masq 时间：2019-03-30 21:49:25
陈老师，如果在审计时,CPA判断该单位在可预见的将来无法持续经营,但企业报表的编制基础仍然是持续经营假设,请教您审计师应当出具保留意见的审计报告还是应出具否定意见的审计报告?

回答人：chenyiwei
如果确定持续经营假设已经肯定不再适用（而不是没有充分、适当的证据证明是否适用），但被审计单位仍按持续经营基础编制报表的，则应发表否定意见。

提问人：2009masq 时间：2019-04-01 22:28:01
陈老师如果对一个企业持续经营发表了否定意见审计报告，则财务报表的編制基础怎么表述？

回答人：chenyiwei
附注中的编制基础仍表述为持续经营。